Inventaris van het archief van de Directie Curatieve Zorg en taakvoorganger van het Ministerie van Volksgezondheid, Welzijn en Sport, 1995-2006
Nationaal Archief, Den Haag
Ministerie van Volksgezondheid, Welzijn en Sport; Directie Curatieve Zorg en taakvoorganger
VWS / Dir. Curatieve Zorg
archiefvorming: 1995-2006
oudste stuk - jongste stuk: 1984-2006
X26
999 inventarisnummer(s); 32,50 meter
Normale geschreven, getypte en gedrukte documenten, geen bijzondere handschriften
Nationaal Archief, Den Haag
Directie Curatieve Somatische Zorg,, 1995-2001 Directie Curatieve Zorg,, 2002-2006 Stichting Facilitair Bureau Gemachtigden Bouw,, 1995-2001 Begeleidingscommissie evaluatieonderzoek meldingsprocedure euthanasie,, 1995-1996
Het archief bevat: 1. De archiefbescheiden gevormd door de Directie Curatieve Somatische Zorg van het Ministerie van Volksgezondheid, Welzijn en Sport in de periode 1995-2001. 2. De archiefbescheiden gevormd door de Directie Curatieve Zorg van het Ministerie van Volksgezondheid, Welzijn en Sport in de periode 2002- 2006. Gedeponeerde archieven: 3. Stichting Facilitair Bureau Gemachtigden Bouw 1995-2001. 4. Begeleidingscommissie evaluatieonderzoek meldingsprocedure euthanasie 1995-1996. Incidenteel kunnen er stukken voorkomen uit de periode vóór 1995. Het archief bestaat voornamelijk uit beleidsdossiers op het gebied van zorg van meer kortdurende aard, zoals de huisartsenzorg, de medisch-specialistische zorg, de paramedische zorg, palliatieve zorg en alternatieve zorg. In het archief treft men tevens dossiers aan over intramurale en extramurale zorg. Verder bevat het archief een groot aantal dossiers op het gebied van medische ethiek, zoals orgaandonatie, euthanasie, abortus, kunstmatige bevruchting, gentherapie, xenotransplantatie en klonen.
Archiefvorming
Geschiedenis van de archiefvormer
In 1995 verschijnt de nota Gezond en Wel waarin als kernpunten van de overheidsbemoeienis met de volksgezondheid zijn geformuleerd:
het verlengen van gezonde levensverwachting
het voorkomen van vermijdbare sterfte
het verhogen van kwaliteit van het leven van personen met een langdurige ziekte of handicap.
De nadruk ligt op het bevorderen van de gezondheid en het voorkomen van ziekten. Zorg dient doelmatig en flexibel te worden aangeboden. Om zorgvoorziening en zorg op maat mogelijk te maken, worden sectorale zorgvernieuwingfondsen en persoonsgebonden budgetten gecreëerd. Op deze manier wordt de toegankelijkheid van de noodzakelijke zorg gewaarborgd. Afstand wordt genomen van de ideeën over marktwerking en een terugtredende overheid. De uitvoering geschiedt door producenten en consumenten van zorgvoorzieningen, verzekeraars, lokale overheden en intermediaire organisaties. Samenvattend kan worden gezegd dat de centrale overheid op het terrein van de volksgezondheid vooral een besturingsrol heeft. Dat wil zeggen dat de overheid probeert richting te geven aan de structuren en processen op het gebied van de volksgezondheid. De zorgverlenersrol, de andere rol op het terrein van de volksgezondheid, is voor een belangrijk deel in handen van het particulier initiatief.
Directie Curatieve Somatische Zorg (CSZ) 1995-2001
De directie CSZ heeft de volgende kerntaken:
het bevorderen en in stand houden van een kwalitatief verantwoorde, doelmatig en doeltreffend functionerende, geïntegreerde, toegankelijke en in financiële zin beheersbare zorgverlening ter bevordering van de lichamelijke gezondheidssituatie van de Nederlandse bevolking
het zorgdragen voor een verantwoorde behandeling van medisch-ethische vraag-stukken.
De directie CSZ bestaat uit de volgende onderdelen:
Bureau Bedrijfsvoering en Managementondersteuning (1995-2001)
het verantwoordelijk zijn voor de interne bedrijfsvoering op het piofah-terrein te weten: personeel, informatie-voorziening, organisatie, financiën (personeel en materieel), automatisering, huisvesting en parlementaire aangelegenheden
het coördineren van werkzaamheden aangaande de facilitaire diensten en stafdirecties
het leveren van bijdragen aan de planning en control-activiteiten binnen de directie
het coördineren van de secretariële en administratieve ondersteuning van de directeur, afdelingshoofden en (beleids)medewerkers.
Afdeling Beroepen en Opleidingen (1995-2001)
het zorgdragen voor een kwalitatief en kwantitatief goede aansluiting en wissel-werking tussen beroepsuitoefening in de gezondheidszorg
het ontwikkelen, voeren en evalueren van een beleid gericht op een optimale beroepenstructuur en een optimale capaciteit en kwaliteit van de opleidingen voor beroepsbeoefenaren in de gezondheidszorg
het behartigen van de belangen van de opleidingen in de gezondheidszorg alsmede van deze belangen in het algemene beleid van het Ministerie van Onderwijs, Cultuur en Wetenschappen en de Wet op de beroepen in de individuele gezondheidszorg (Wet BIG)
het behandelen van internationale aspecten van beleid gericht op de beroepen en opleidingen in de gezondheidszorg, inclusief Europees-rechtelijke zaken
het coördineren en afstemmen van de volgende werkveldoverstijgende thema’s: implementatie en evaluatie van de Wet BIG; beroepskrachtenvoorziening gezond-heidszorg; aanspreekpunt opleidingsbeleid gezondheidszorg; toelating(sbeleid) van buitenslands gediplomeerde beroepsbeoefenaren in de gezondheidszorg.
Afdeling Extramurale Zorg (1995-2001)
het ontwikkelen, voeren en evalueren van geïntegreerd beleid met betrekking tot de extramurale zorg. Daaronder is begrepen het beleid gericht op transmurale zorg, ambulancehulpverlening en ziekenvervoer
het verrichten van taken met betrekking tot crisisbeheersing en geneeskundige hulp bij rampen en calamiteiten
het fungeren als aanspreekpunt voor kwaliteitsbeleid
het zorgdragen voor de coördinatie van het financieel-economisch beleid van de directie.
Afdeling Medische Ethiek (1995-2001)
het ontwikkelen, voeren en evalueren van beleid met betrekking tot vraagstukken over menselijke embryo’s, erfelijkheid, fertiliteit, gentherapie, kloneren, levensbeëindigend handelen, zeggenschap inzake lichaamsmateriaal, medisch-wetenschappelijk onderzoek met mensen, afbreking zwangerschap en orgaandonatie
het voeren van beleid met betrekking tot alternatieve behandelwijzen
het afstemmen van onderzoeksactiviteiten en implementatie van de resultaten van onderzoek
het internationaal beleid en afstemming ten aanzien van bovengenoemde onder-werpen
het stimuleren en bevorderen van de discussie over ethische onderwerpen binnen de directe zorgrelatie en op instellingsniveau.
Afdeling Ziekenhuiszorg en Topzorg (1995-2001)
het ontwikkelen, voeren en evalueren van een geïntegreerd beleid met betrekking tot de inhoud, kwaliteit, kostenstructuur en financiering van de ziekenhuiszorg en topzorg: specialistische zorg, ziekenhuisbouw, ontwikkelingsgeneeskunde en bijzondere medische verrichtingen, alsmede beheerste kostenontwikkeling en tarievenbeleid voor de curatieve zorg
het coördineren van werkveldoverstijgende thema’s zoals informatiebeleid en communicatie.
Project Orgaandonatie (1996-1998)
het opzetten en functioneren van een centraal register
het opzetten van voorlichting aan burgers over orgaandonatie, c.q. het gebruik van het register
het geven van voorlichting en treffen van faciliterende maatregelen (technische faciliteiten, protocollering, personele faciliteiten voor artsen en ziekenhuizen) over orgaandonatie en het gebruik van het register.
Dienst Donorregister te Kerkrade (1999-2001)
het donorregister zorgt ervoor dat zoveel mogelijk ingezetenen hun wil ten aanzien van orgaandonatie (kunnen) laten registreren en dat deze registratie in optimale vorm toegankelijk is. Op deze wijze levert het donorregister een bijdrage aan het vergroten van de rechtszekerheid en het verhogen van het aanbod van donororganen.
Gemachtigde Bouw VWS (1996-2000)
werken binnen de kaders van een maatconvenant dat door de minister van VWS met een bouwende zorginstelling kan worden gesloten, afhankelijk van de grootschaligheid van het project. De Gemachtigde Bouw VWS is direct namens de minister integraal verantwoordelijk voor zijn/haar opgedragen taak
Het toezien op de inhoud, de planning en de kosten zoals deze in het goedgekeurde (grootschalige) bouwproject zijn vastgesteld.
Directie Curatieve Zorg (CZ) 2002-2006
De directie CZ heeft als doel het bevorderen en in stand houden van een kwalitatief, verantwoorde, doelmatig en doeltreffend functionerende, geïntegreerde, toegankelijke en in financiële zin beheersbare zorgverlening ter bevordering van de lichamelijke gezondheids-situatie van de Nederlandse bevolking.
De directie CZ bestaat uit de volgende onderdelen:
Bureau Bedrijfsvoering en Managementondersteuning (2002-2004)
het verantwoordelijk zijn voor de interne bedrijfsvoering op het piofah-terrein
het coördineren van werkzaamheden aangaande de facilitaire diensten en stafdirecties
het leveren van bijdragen aan de planning en control-activiteiten binnen de directie
het coördineren van de secretariële en administratieve ondersteuning van de directeur, afdelingshoofden en (beleids)medewerkers.
Eenheid Crisisbeheer (2002)
het in stand houden en verbeteren van de crisisbeheersingsorganisatie van het ministerie van VWS, met als doel het ministerie in staat te stellen alle crises en rampen die zich op het terrein van VWS voordoen het hoofd te bieden.
Afdeling Extramurale Zorg (2002-2006)
het ontwikkelen, voeren en evalueren van geïntegreerd beleid met betrekking tot de extramurale zorg. Daaronder is begrepen het beleid gericht op transmurale zorg, ambulancehulpverlening en ziekenvervoer
het verrichten van taken met betrekking tot crisisbeheersing en geneeskundige hulp bij rampen en calamiteiten
het fungeren als aanspreekpunt voor kwaliteitsbeleid.
Afdeling Intramurale Zorg (2002-2006)
het ontwikkelen, voeren en evalueren van een geïntegreerd beleid met betrekking tot de inhoud, kwaliteit, kostenstructuur en financiering van de ziekenhuiszorg: specia-listische zorg, ziekenhuisbouw, ontwikkelingsgeneeskunde en topzorg (bijzondere medische verrichtingen), alsmede beheerste kostenontwikkeling en tarievenbeleid voor de curatieve zorg.
Afdeling Bekostiging (2002-2006)
de afdeling is verantwoordelijk voor het financieel beheer van de directie (premiegeld en begrotingsgeld), de bekostiging van de verschillende curatieve sectoren (het bij elkaar brengen van beleidsdoelen en financiering) en het genereren van beleidsinformatie (waaronder wachttijden en wachtlijsten). De afdeling heeft veel contact binnen en buiten het departement en opereert continu in een dynamische politieke en bestuurlijke context.
Afdeling Geestelijke Gezondheidszorg (2005-2006)
het ontwikkelen en uitvoeren van een integraal beleid met betrekking tot inhoud, kwaliteit en financiering en organisatie van de curatieve geestelijke gezondheidszorg, alsmede het coördineren van het beleid voor de totale geestelijke gezondheidszorg.
Project Diagnose Behandeling Combinatie (2005-2006)
een DBC (diagnosebehandelingcombinatie) is een code die de medisch specialist in het ziekenhuis gebruikt in zijn administratie en die de diagnose en behandeling van een patiënt weergeeft. Deze nieuwe manier van registreren en declareren betekent een grote verandering voor artsen, ziekenhuizen en verzekeraars. DBC’s zijn noodzakelijk voor marktwerking en verbetering van de relatie kosten en opbrengsten in de ziekenhuiszorg. Het projectteam is verantwoordelijk voor de ontwikkeling, implementatie en evaluatie van DBC’s in de ziekenhuiszorg en de geestelijke gezondheidszorg. Het projectteam DBC heeft veel contact binnen en buiten het departement en opereert continu in een dynamische politieke en bestuurlijke context.
In 2006 kwam de beleidsdirectie Curatieve Zorg onder de Directoraat-Generaal Gezondheidszorg te vallen. Voorheen vielen de beleidsdirecties Curatieve Somatische Zorg en Curatieve Zorg rechtstreeks onder het Bestuur (Algemene leiding) van het ministerie.
Stichting Facilitair Bureau Gemachtigden Bouw (FBG) 1995-2001
Voor de noodzakelijke (facilitaire) ondersteuning van de Gemachtigde Bouw VWS werd de Stichting FBG opgericht. De werkzaamheden van de stichting dienden zonder winstoogmerk en op een onafhankelijke wijze te geschieden. De Stichting beëindigde per 1 januari 2001 haar faciliterende activiteiten ten behoeve van de bouwgemachtigden VWS. Per die datum werden alle werkzaamheden van FBG overgenomen door het College bouw ziekenhuisvoorzieningen (CBZ)
Begeleidingscommissie evaluatieonderzoek meldingsprocedure euthanasie 1995-1996
In 1994 zijn in het regeerakkoord allerlei afspraken opgenomen ten aanzien van euthanasie. Er is onder andere afgesproken dat de meldingsprocedure geëvalueerd zou worden. Prof. dr. P.J. van der Maas (Instituut Maatschappelijke Gezondheidszorg van de Erasmus Universiteit te Rotterdam) en prof. dr. G. van der Wal (Instituut voor Extramuraal Geneeskundig Onderzoek van de Vrije Universiteit te Amsterdam) kregen in 1995 de opdracht dit evaluatieonderzoek uit te voeren. Dit onderzoek zou nagaan in hoeverre, onder welke redenen en onder welke omstandigheden euthanasie gemeld wordt. Ook werd er gekeken welke veranderingen zich in de afgelopen jaren in deze meldingsprocedure hebben voorgedaan en naar de ervaringen van betrokkenen in het beleidsveld (artsen, gemeentelijke lijkschouwers, officieren van justitie, inspecteurs voor de gezondheidszorg en procureurs-generaal). Dit onderzoek is begeleid door een begeleidingscommissie. De leden van de commissie zijn op persoonlijke titel aangezocht en zijn benoemd op grond van hun deskundigheid op het beleidsterrein.
Geschiedenis van het archiefbeheer
Het archief van de Directie Curatieve Zorg is in 2009 door het Ministerie van Volksgezondheid, Welzijn en Sport te Den Haag in bewaring gegeven aan de Centrale Archief Selectiedienst te Winschoten. Voorafgaande aan de overdracht heeft een materiële toets plaatsgevonden, waarbij geen schade is aangetroffen. De archieven zijn door Doc-Direkt te Winschoten bewerkt in 2011.
De verwerving van het archief
Het archief is in 2014 door Ministerie van Volksgezondheid, Welzijn en Sport overgebracht naar het Nationaal Archief, krachtens artikel 12 van de Archiefwet 1995
Inhoud en structuur van het archief
Inhoud
Het archief bestaat uit de archiefbescheiden gevormd door de Directie Curatieve Zorg en diens taakvoorganger de Directie Curatieve Somatische Zorg van het Ministerie van Volksgezondheid, Welzijn en Sport. Het archief bestaat voornamelijk uit beleidsdossiers op het gebied van zorg van meer kortdurende aard, zoals de huisartsenzorg, de medisch-specialistische zorg, de paramedische zorg, palliatieve zorg en alternatieve zorg. In het archief treft men tevens dossiers aan over intramurale en extramurale zorg. Verder bevat het archief een groot aantal dossiers op het gebied van medische ethiek, zoals orgaandonatie, euthanasie, abortus, kunstmatige bevruchting, gentherapie, xenotransplantatie en klonen.
Verder zijn in deze inventaris de archieven opgenomen van de Stichting Facilitair Bureau Gemachtigden Bouw en de Begeleidingscommissie evaluatieonderzoek meldingsprocedure euthanasie
Selectie en vernietiging
Het selecteren voor vernietiging heeft plaatsgevonden op basis van de volgende selectie-lijsten:
Selectielijst voor de neerslag van de handelingen van de minister van Volksgezondheid, Welzijn en Sport en de onder hem ressorterende actoren op het beleidsterrein Medische Beroepen en Opleidingen over de periode vanaf 1945. Deze lijst is gepubliceerd in de Staatscourant van 19 maart 2009, nr. 54.
Selectielijst voor de neerslag van de handelingen van de Minister van Volksgezondheid, Welzijn en Sport en de onder hem ressorterende actoren op het beleidsterrein Planning Voorzieningen gezondheidszorg over de periode vanaf 1945. Deze lijst is gepubliceerd in de Staatscourant van 29 mei 2007, nr. 100 / p. 34. Rekening houdende met de actualisatie in de Staatscourant van 11 februari 2013, nr. 3105.
Selectielijst voor de neerslag van de handelingen van de Minister van Volksgezondheid, Welzijn en Sport en de onder hem ressorterende actoren op het beleidsterrein Bekostiging en verzekering van de gezondheidszorg over de periode vanaf 1941. Deze lijst is gepubliceerd in de Staatscourant van 28 november 2006, nr. 232 / p. 11.
Selectielijst voor de neerslag van de handelingen van de Minister van Volksgezondheid, Welzijn en Sport en de onder hem ressorterende actoren op het beleidsterrein Vaststelling van tarieven in de gezondheidszorg over de periode vanaf 1945. Deze lijst is gepubliceerd in de Staatscourant van 15 november 2007, nr. 222 / p. 12.
Selectielijst voor de neerslag van de handelingen van de Minister van Volksgezondheid, Welzijn en Sport en de onder hem ressorterende actoren op het beleidsterrein Ouderenbeleid over de periode vanaf 1945. Deze lijst is gepubliceerd in de Staatscourant van 4 februari 2008, nr. 24 / p. 15.
Selectielijst voor de neerslag van de handelingen van de Minister van Volksgezondheid, Welzijn en Sport en de onder hem ressorterende actoren op het beleidsterrein Kwaliteit van de Nederlandse wetgeving over de periode vanaf 1945. Deze lijst is gepubliceerd in de Staatscourant van 14 februari 2007, nr. 32 / pag. 14.
Selectielijst voor de neerslag van de handelingen van de minister van Volksgezondheid, Welzijn en Sport en de onder hem ressorterende actoren op het beleidsterrein Geneesmiddelen en medische hulpmiddelen over de periode vanaf 1945. Deze lijst is gepubliceerd in de Staatscourant van 3 oktober 2006, nr. 192 / p. 10.
Selectielijst voor de neerslag van de handelingen van de Minister van Volksgezondheid, Welzijn en Sport en de onder hem ressorterende actoren op het beleidsterrein Advisering in de gezondheidszorg over de periode vanaf 1945. Deze lijst is gepubliceerd in de Staatscourant van 31 juli 2007, nr. 145 / p. 9.
Selectielijst voor de neerslag van de handelingen van de Minister van Volksgezondheid, Welzijn en Sport en de onder hem ressorterende actoren op het beleidsterrein Rijksbegroting over de periode 1945–2000. Deze lijst is gepubliceerd in de Staatscourant van 8 oktober 2001, nr. 194. Rekening houdende met de actualisatie in de Staatscourant van 31 maart 2005, nr. 62 / p. 34.
Selectielijst voor de neerslag van de handelingen van de Minister van Volksgezondheid, Welzijn en Sport en de onder hem ressorterende actoren op het beleidsterrein Volksgezondheid en milieu over de periode 1945-1995. Deze lijst is gepubliceerd in de Staatscourant 1998, nr. 61 / pag. 20.
Selectielijst voor de neerslag van de handelingen van de Minister van Volksgezondheid, Welzijn en Sport en de onder hem ressorterende actoren op het beleidsterrein Studiefinanciering over de periode vanaf 1945. Deze lijst is gepubliceerd in de Staatscourant 4 juli 2006, nr. 127 / pag. 15.
Selectielijst voor de neerslag van de handelingen van de Minister van Volksgezondheid, Welzijn en Sport en de onder hem ressorterende actoren op het beleidsterrein Rijkshuisvesting over de periode vanaf 1945. Deze lijst is gepubliceerd in de Staatscourant van 26 juli 2007, nr. 142 / p. 6.
Selectielijst voor de neerslag van de handelingen van de Minister van Volksgezondheid, Welzijn en Sport en de onder hem ressorterende actoren op het beleidsterrein Voorlichting van de Rijksoverheid over de periode vanaf 1945. Deze lijst is gepubliceerd in de Staatscourant van 14 juni 2007, nr. 112 / p. 10.
Selectielijst voor de neerslag van de handelingen van de Minister van Volksgezondheid, Welzijn en Sport en de onder hem ressorterende actoren op het beleidsterrein Brandweerzorg, rampenbestrijding en crisisbeheersing over de periode vanaf 1945. Deze lijst is gepubliceerd in de Staatcourant 15 juli 2008, nr. 134 / pag. 9, rekening houdend met de gepubliceerde rectificatie in de Staatscourant van 14 augustus 2008, nr. 156 / pag. 7.
Selectielijst voor de neerslag van de handelingen van de Minister van Volksgezondheid, Welzijn en Sport als vakminister en de onder hem als vakminister ressorterende actoren op het beleidsterrein deelbeleidsterrein arbeidsverhoudingen bij de overheid over de periode 1945-1995 (1997). Deze lijst is gepubliceerd in de Staatscourant van 16 oktober 2001, nr. 200 / p. 10. Bij het gebruik van deze lijst is rekening gehouden met de publicatie van het Basisselectiedocument voor de Minister van Volksgezondheid, Welzijn en Sport en de onder hem ressorterende actoren op het deelbeleidsterrein van personeelszaken, t.w. het personeelsdossier. Deze lijst is gepubliceerd in de Staatscourant van 20 november 2007, nr. 225 / p. 15, rekening houdend met de gepubliceerde rectificatie in de Staatscourant van 18 december 2007, nr. 245 / p. 28.
Selectielijst voor de neerslag van de handelingen van de Minister van Volksgezondheid, Welzijn en Sport als vakminister en de onder hem als vakminister ressorterende actoren op het deelbeleidsterrein arbeidsvoorwaarden rijkspersoneel bij de overheid over de periode 1945-1996. Deze lijst is gepubliceerd in de Staatscourant van 16 oktober 2001, nr. 200 / p. 10. Bij het gebruik van deze lijst is rekening gehouden met de publicatie van het Basisselectiedocument voor de Minister van Volksgezondheid, Welzijn en Sport en de onder hem ressorterende actoren op het deelbeleidsterrein van personeelszaken, t.w. het personeelsdossier. Deze lijst is gepubliceerd in de Staatscourant van 20 november 2007, nr. 225 / p. 15, rekening houdend met de gepubliceerde rectificatie in de Staatscourant van 18 december 2007, nr. 245 / p. 28.
Selectielijst voor de neerslag van de handelingen van de Minister van Volksgezondheid, Welzijn en Sport als vakminister en de onder hem als vakminister ressorterende actoren op het deelbeleidsterrein personeelsinformatievoorziening en –administratie over de periode 1945-1996. Deze lijst is gepubliceerd in de Staatscourant van 17 oktober 2001, nr. 201 / p. 10. Bij het gebruik van deze lijst is rekening gehouden met de publicatie van het Basisselectiedocument voor de Minister van Volksgezondheid, Welzijn en Sport en de onder hem ressorterende actoren op het deelbeleidsterrein van personeelszaken, t.w. het personeelsdossier. Deze lijst is gepubliceerd in de Staatscourant van 20 november 2007, nr. 225 / p. 15, rekening houdend met de gepubliceerde rectificatie in de Staatscourant van 18 december 2007, nr. 245 / p. 28.
Selectielijst voor de neerslag van de handelingen van de Minister van Volksgezondheid, Welzijn en Sport en de onder hem ressorterende actoren op het beleidsterrein Sociale Voorzieningen over de periode 1940-2004. Deze lijst is gepubliceerd in de Staatscourant van 11 april 2006, nr. 72 / pag. 13.
Selectielijst voor de neerslag van de handelingen van de Minister van Volksgezondheid, Welzijn en Sport en de onder hem ressorterende actoren op het beleidsterrein Overheidsinformatievoorziening over de periode 1945–1999. Deze lijst is gepubliceerd in de Staatscourant van 20 oktober 2003, nr. 202 / p. 12.
Selectielijst voor de neerslag van de handelingen van de Minister van Volksgezondheid, Welzijn en Sport en de onder hem ressorterende actoren op het beleidsterrein Milieubeheer vanaf 1945. Deze lijst is gepubliceerd in de Staatscourant van 24 april 2009, nr. 78.
Selectielijst voor de neerslag van de handelingen van de Minister van Volksgezondheid, Welzijn en Sport en de onder hem ressorterende actoren op het beleidsterrein Welzijn over de periode 1945–1996. Deze lijst is gepubliceerd in de Staatscourant van 20 februari 2004, nr. 35 / p. 19.
Selectielijst voor de neerslag van de handelingen van de Minister van Volksgezondheid, Welzijn en Sport en de onder hem ressorterende actoren op het beleidsterrein Internationale Volksgezondheid over de periode vanaf 1945. Deze lijst is gepubliceerd in de Staatscourant van 5 november 2007, nr. 214 / p. 10.